【裁判字號】    98,簡上,593
【裁判日期】    980630
【裁判案由】    賭博
【裁判全文】
臺灣板橋地方法院刑事判決             98年度簡上字第593號
上  訴  人
即  被  告  甲○○
上列被告因賭博案件，不服本院中華民國98年4 月8 日98年度簡
字第2546號第一審簡易判決（聲請簡易判決處刑案號：98年度速
偵字第1480號），提起上訴，本院管轄第二審之合議庭判決如下
：
    主  文
上訴駁回。
甲○○緩刑貳年，並應於判決確定後參個月內向公庫支付新臺幣
壹萬元。
    事  實
一、甲○○與真實年籍姓名不詳綽號「陳仔」之成年男子共同基
    於與不特定之賭客對賭財物、意圖營利供給場所賭博及意圖
    營利聚眾賭博之犯意聯絡，自民國98年3 月初起，由甲○○
    提供其擺設於臺北縣永和市○○路○ 段與永平路口「樂華觀
    光夜市」肉粽攤之公共場所作為供不特定賭客前往下注之賭
    博場所，先後多次聚集不特定之賭客，以俗稱「香港六合彩
    」、「大樂透」、「今彩539 」之方式對賭，其賭法係以香
    港六合彩、大樂透、今彩539 派彩號碼作為兌獎依據，由不
    特定賭客任意簽選下注，簽選號碼之組數有2 組（俗稱「二
    星）、3 組（俗稱「三星」）及4 組（俗稱「四星」）等方
    式，二星、三星、四星每注賭金均為新臺幣（下同）80元，
    如簽中「二星」、「三星」或「四星」，每注分別可得彩金
    5 千6 百元、5 萬6 千元或68萬元，如未簽中，所繳賭金全
    歸該真實年籍姓名不詳綽號「陳仔」之成年男子所有，甲○
    ○則可抽取數百元不等之佣金。嗣於98年3 月12日晚間8 時
    10分許，為警在上址當場查獲，並扣得甲○○所有、供其經
    營賭博所用之記帳本1 本、簽單8 張及對獎單1 張。
二、案經臺北縣政府警察局永和分局報請臺灣板橋地方法院檢察
    署檢察官偵查後聲請簡易判決處刑。
    理  由
一、上揭犯罪事實，業據被告即上訴人甲○○於本院審理中坦承
    不諱，並有記帳本1 本、簽帳單8 張、對獎單1 張及照片12
    張附卷可稽，足認被告之自白與事實相符，洵堪採為認定事
    實之依據。本件事證明確，被告犯行洵堪認定，應予依法論
    科。
二、核被告甲○○所為，係犯刑法第266 條第1 項前段在公共場
    所賭博財物罪、同法第268 條前段意圖營利供給賭博場所罪
    及同條後段意圖營利聚眾賭博罪。又被告與真實年籍姓名不
    詳綽號「陳仔」之成年男子就上揭犯行間，有犯意之聯絡及
    行為之分擔，皆為共同正犯。又被告在每期「香港六合彩」
    、「大樂透」、「今彩539 」開獎前，接續多次供給賭博場
    所接受賭客下注簽賭且聚眾賭博，並與賭客對賭，在自然意
    義上固屬數行為，惟其利用賭客之劣勢中獎機率與之對賭，
    從中攫取利益，顯具有營利之意圖，是以被告無非均係基於
    單一之賭博犯意決定，於每次開獎前，接續實行供給賭博場
    所、聚眾賭博、與賭客對賭等數舉動，以完成賭博行為，而
    欲達成最終之營利目的，在法律意義上應論以接續之一行為
    。又被告自98年3 月初起至98年3 月12日晚間8 時10分許為
    警查獲時止，反覆密接提供賭博場所以聚集不特定賭客賭博
    財物，並利用賭客之劣勢中獎機率從中博取利益，顯見被告
    主觀上具有同一營利之意圖甚明，是被告賭博、提供賭博場
    所，並聚眾賭博之行為，本質上均分別具有反覆、延續性行
    為之特徵，於刑法評價上，足認皆係集合多數犯罪行為而成
    立之獨立犯罪型態之「集合犯」，同為包括一罪，應僅分別
    成立一罪。又被告以一經營行為，同時觸犯上開三罪名，為
    想像競合犯，應依刑法第55條規定，從一情節較重之意圖營
    利聚眾賭博罪處斷。原審以被告犯罪事實明確，援引刑事訴
    訟法第449 條第1 項前段、第3 項、第454 條第2 項，刑法
    第28條、第266 條第1 項前段、第268 條、第55條、第41條
    第1 項前段，刑法施行法第1 條之1 第1 項、第2 項前段，
    並審酌被告不思從事正當工作以謀生計，罔視法治而經營六
    合彩賭博，助長投機風氣，影響社會善良風俗，及其無前科
    紀錄，素行良好，於警詢時及偵查中均坦承犯行，頗具悔意
    ，且經營賭博之時間未久，獲利有限，所生危害應非至鉅，
    兼衡其品行、生活狀況、智識程度、犯罪之動機、目的、手
    段、犯罪後之態度等一切情狀，量處有期徒刑3 月，並諭知
    易科罰金之折算標準，其認事用法，並無違誤，量刑亦屬妥
    適。被告上訴雖稱原審量刑過重云云，惟按關於刑之量定，
    係實體法上賦予法院得為自由裁量之事項，倘其未有逾越法
    律所規定之範圍，或濫用其權限，即不得任意指摘為違法，
    被告雖就原審法院適法範圍裁量權之行使為爭執，惟原審量
    定刑期，已審酌被告各種犯罪情狀，並無失出，是被告稱原
    審量刑過重，請求改判云云，為無理由，應予駁回。又查，
    被告前未曾因故意犯罪受有期徒刑以上刑之宣告，此有臺灣
    高等法院被告前案紀錄表1 份附卷可稽，因一時失慮，致觸
    犯本件犯行，事後坦承犯行，深具悔意，經此偵審程序及罪
    刑之宣告，當知所警惕，而無再犯之虞，本院認所宣告之刑
    以暫不執行為適當，併予宣告緩刑2 年，以啟自新，併斟酌
    被告所造成之法益侵害程度，認應命被告向公庫支付一定之
    金額為宜，爰依刑法第74條第2 項第4 款規定，命被告於本
    案判決確定後3 個月內，應向公庫支付新臺幣1 萬元。
據上論斷，應依刑事訴訟法455 條之1 第1 項、第3 項、第368
條，刑法第74條第1 項第1 款、第2 項第4 款，判決如主文。
本案經檢察官李巧菱到庭執行職務。
中    華    民    國    98    年    6     月    30    日
                  刑事第十二庭  審判長法  官  白光華
                                      法  官  楊志雄
                                      法  官  曾淑娟
上列正本證明與原本無異。
本判決不得上訴。
                                      書記官  謝雪紅
中    華    民    國    98    年    6     月    30    日
附錄本案論罪科刑法條全文：
中華民國刑法第266條
在公共場所或公眾得出入之場所賭博財物者，處1 千元以下罰金
。但以供人暫時娛樂之物為賭者，不在此限。
當場賭博之器具與在賭檯或兌換籌碼處之財物，不問屬於犯人與
否，沒收之。
中華民國刑法第268條
意圖營利，供給賭博場所或聚眾賭博者，處3 年以下有期徒刑，
得併科3 千元以下罰金。


司法院資訊處製作；財團法人民間司法改革基金會備份。
